# 土地使用权后续支出是否需要资本化？

提问人：huainuhai 时间：2019-02-20 23:40:27
陈老师，土地使用权已经开始使用，后续为了获取土地使用权证所支付的费用（相对于土地使用权价值金额很小）是否需要计入土地使用权的原值？原因是什么？依据哪条准则？盼回复！

回答人：chenyiwei
一般理解，土地使用权的办证费用是完善权属、保证使用权人的自身权益所必要的支出，可以资本化。实务中也可以基于重要性原则予以直接费用化处理。

提问人：huainuhai 时间：2019-02-21 09:27:23
如果资本化，需要追溯调整么？还是按照实际发生时间点增加资产的原值，按照剩余年限摊销？

回答人：chenyiwei
一般不用追溯。